最高法院刑事裁定　　　　　　　　　 111年度台抗字第1007號
抗　告　人　高資敏


上列抗告人因違反公司法案件，不服臺灣高等法院臺中分院中華
民國111年6月30日駁回其聲請再審之裁定（111年度聲再字第154
號），提起抗告，本院裁定如下：
    主  文
抗告駁回。
    理  由
一、按法院認為無再審理由，而以裁定駁回後，不得更以同一原
    因聲請再審，刑事訴訟法第434 條第1、3項定有明文。而所
    謂同一原因，係指同一事實之原因而言；是否為同一事實之
    原因，應就重行聲請再審之事由暨其提出之證據方法，與已
    經實體上裁定駁回之先前聲請，是否完全相同，予以判斷，
    若前後2 次聲請再審原因事實以及其所提出之證據方法均相
    一致者，即屬同一事實之原因，自不許其更以同一原因聲請
    再審。
二、本件原裁定略以：抗告人高資敏因違反公司法案件，經臺灣
    高等法院臺中分院98年度上訴字第737 號判決論處罪刑確定
    （下稱原確定判決，經本院100 年度台上字第5206號判決，
    以上訴為違背法律上之程式，予以駁回）。其提出內政部移
    民署民國109 年10月26日核發之「入出國日期證明書」為新
    證據，以該證明書載有抗告人入出境之情形，足證原確定判
    決所認定抗告人犯行之時間即84年3 月17日，抗告人均在國
    外，絕不可能在國內主持會議，並被選為董事，更不可能參
    與於國內在該日及前後之任何「犯行」。足認抗告人應受無
    罪判決，依刑事訴訟法第420 條第1項第6款之規定聲請再審
    。
    惟查：抗告人所提內政部移民署「入出國日期證明書」所載
    內容，前曾多次據以聲請再審，用以證明抗告人未有原確定
    判決所認定之犯罪事實，業經原審法院100年度聲再字第240
    號、107年度聲再字第51號、108年度聲再字第53號裁定以無
    理由而駁回其聲請再審確定（抗告人不服其中100 年度聲再
    字第240號、108年度聲再字第53號裁定，提起抗告，並分別
    經最高法院以100年度台抗字第1076號、108年度台抗字第63
    2 號裁定駁回確定）。抗告人又以上開同一原因事實聲請再
    審，業經原審法院109 年度聲再字第184號、110年度聲再字
    第82號、110年度聲再字第289號、110年度聲再字第328號、
    111 年度聲再字第23號裁定以其聲請程序違背規定駁回確定
    （抗告人不服其中109年度聲再字第184號、110 年度聲再字
    第82號、110年度聲再字第328號裁定，提起抗告，並分別經
    最高法院以110年度台抗字第275號、110 年度台抗字第1204
    號、110 年度台抗字第2032號裁定駁回確定），有臺灣高等
    法院被告前案紀錄表及相關再審案件裁定書在卷可憑。
    本件抗告人所提出「入出國日期證明書」核發之日期，固與
    上開案件不相同，然具體內容及證明之事實均相同，可見本
    件聲請再審事由，與先前所提聲請再審事由及證據方法均相
    同，為同一原因事實。本件聲請再審之程序顯屬違背規定，
    且無從補正，依刑事訴訟法第433 條前段規定，應予駁回等
    旨。經核於法尚無不合。
三、抗告意旨仍執聲請再審之陳詞，指摘原確定判決採證、認事
    如何違法，而未依據卷內訴訟資料，具體指摘原裁定就此所
    為論敘說明有何違法、不當。應認本件抗告為無理由，予以
    駁回。
據上論結，應依刑事訴訟法第412條，裁定如主文。
中    華    民    國   111    年    8     月    25    日
                  刑事第五庭審判長法  官  李  錦  樑  
                                  法  官  林  孟  宜  
                                  法  官  吳  淑  惠  
                                  法  官  錢  建  榮  
                                  法  官  周  政  達  
本件正本證明與原本無異
                                  書記官
中    華    民    國   111    年    8     月    30    日